【裁判字號】    89,易,3569
【裁判日期】    891026
【裁判案由】    竊盜
【裁判全文】
臺灣高雄地方法院刑事判決                        八十九年度易字第三五六九號
    公  訴  人  臺灣高雄地方法院檢察署檢察官
    被      告  甲○○
右列被告因竊盜案件，經檢察官提起公訴（八十九年度偵字第一四七三七號），本院
判決如左：
    主  文
甲○○竊盜，累犯，處拘役貳拾伍日。
    事  實
一、甲○○曾有多次竊盜前科，最近一次於民國八十五年間犯竊盜罪，經本院以八十
    五年度易字第六五五五號判決處有期徒刑五月確定，甫於八十六年七月八日縮刑
    期滿執行完畢。猶不知悔改，竟意圖為自己不法之所有，於八十九年七月二日十
    三時二十分許，無故侵入乙○○所經營位於高雄縣燕巢鄉○○村○○路八十之二
    號宏鑫體育用品社內（侵入住宅部分未據告訴），以乙○○置於屋內之鑰匙打開
    陳某置於庭院內之貨櫃，竊取其中之電動刨光機、喜得釘機、電鑽機、水泥切割
    機及水泥打碎機各乙台，得手後將之裝入袋內丟在上開處所圍牆外之果園，適陳
    某之女丙○○發現大聲呼叫乙○○，甲○○見狀乃奪門而出，騎ＷＱＶ－４４３
    號機車逃逸，逃跑之際未及帶走該等物品，乙○○因遍尋不著甲○○蹤影返回前
    開處所之際，發現騎車返回該處欲取走所竊得上開物品之甲○○而當場逮獲送辦
    ，並在甲○○騎乘之機車內查獲手套一雙及鑿子一支。
二、案經高雄縣警察局岡山分局報告台灣高雄地方法院檢察署檢察官偵查起訴。
    理  由
一、訊據被告甲○○對其於右揭時、地竊取被害人乙○○所有之機具等情坦承不諱，
    核與證人即被害人乙○○及證人丙○○證述情節相符，復有贓物認領保管單乙紙
    及被告所竊機具相片四張附卷可稽，雖另辯稱：伊並未拿鑰匙打開貨櫃箱的門，
    該貨櫃並未上鎖云云。然該貨櫃原本有上鎖，鑰匙是放在屋內，發現被告犯行之
    時，鑰匙還插在鎖頭上等事實，業據證人乙○○於偵查及本院審理中，證述屬實
    （見八十九年七月十七日偵查筆錄及本院八十九年八月二十九日筆錄），被告前
    開所辯顯無足採，況該等事實即令屬實，亦應無礙於被告前開竊盜事實之認定，
    是本件事證明確，被告竊盜罪嫌堪予認定。
二、核被告所為係犯刑法第三百二十條第一項竊盜罪嫌。被告逃跑之際，雖未及帶走
    竊得之物品，然因其業將該等物品包裝後置於圍牆外之果園中，實際上已將被害
    人就該等物品原有之支配管領力加以破壞，並建立自己新的支配管領力，是其犯
    罪行為業已既遂，應予說明。又公訴人雖以被告係基於一個竊盜犯意，在同一時
    間、同一地點內密接實施一為既遂、一為未遂之二次竊盜行為，而認被告係接續
    犯，然被告於偵查及本院審理中，均堅稱第二次回到案發現場是為取回前所竊得
    之機具，表示：「我折回來是要拿東西」、「（為何丟置該處？）我先將之丟置
    該處，有機會在將之拿走」、「（後來為何又回到果園那裡？）我以為他們沒有
    認得我，東西擺在那裡沒拿走很可惜」（見本院八十九年八月二十九日及十月六
    日筆錄），參以證人乙○○證稱，被告返回現場時，係直接朝果園內工具置放之
    方向走，欲取走所竊得之物而為其捕獲等情（見八十九年七月十七日偵查筆錄及
    本院八十九年八月二十九日筆錄），顯見被告折返現場，在取得前次竊盜所得之
    贓物之目的，而無接續為竊盜行為之故意至明，公訴人所指容有誤會。又被告前
    有如事實欄所載之犯罪科刑及執行情形，此有臺灣高等法院被告全國前案紀錄表
    及臺灣高雄地方法院檢察署刑事案件查註紀錄表在卷可稽，其受有期徒刑執行完
    畢後，五年內再犯本件有期徒刑以上刑之罪，為累犯，依法加重其刑。爰審酌被
    告適值青壯之年竟不思上進，為圖私利而行竊，其行為固然可議，然其因曾罹患
    腦炎致輕度智能不足，有高雄市立凱旋醫院及屏東市清溪里里長王明山出具之證
    明書各一紙可資為證，前開疾病雖未致使其對於事務之識別能力達顯然低於一般
    人之程度，然確有可能使其謀職維生不易，加以其家中尚有一弟邱茂淵為尿毒證
    患者且為中度視覺障礙者，亦有殘障手冊、戶籍謄本與重大傷病免自行部分負擔
    證明卡影本各一紙在卷足參，又其犯後坦承犯行態度良好，並獲得告訴人之諒解
    ，當庭表示願意原諒被告，及其並未於本次竊盜犯行獲得實質上之利益等一切情
    狀，量處如主文所示之刑，以示懲儆。至扣案之手套一雙及鑿子一支，被告固不
    否認為其所有，然堅決否認該等物品係其本次竊盜犯行所用之物，經查：前開扣
    案物品，係於被告騎往現場之機車置物箱內取出之事實，業據被告供陳在卷，並
    據岡山分局刑事案件移送書記載明確，自難認被告曾將該等物品攜至現場作為行
    竊之用，本院復查無其他積極之證據，足資證明該等物品確係供被告本件犯罪所
    用之物，故不另宣告沒收，併此敘明。
據上論斷，應依刑事訴訟法第二百九十九條第一項前段，刑法第三百二十條第一項、
第四十七條，罰金罰鍰提高標準條例第一條前段，判決如主文。
中      華      民      國    八十九    年      十      月    二十六    日
                                  臺灣高雄地方法院刑事第二庭
                                      法  官  卓立婷
右正本證明與原本無異。
如不服本判決，應於判決送達後十日內，向本院提出上訴狀。
                                      書記官    陳家宏
中    華    民    國      八十九      年      十      月      二十八      日


司法院資訊處製作；財團法人民間司法改革基金會備份。
